ACORDAO-COMPLETO-2349682

ACÓRDÃO DE RELAÇÃO

ACÓRDÃO DE RELAÇÃO 861/2019 ATA 12/2019 - PLENÁRIO

Acórdão 861/2019-TCU-Plenário
	
	Considerando que o presente processo trata de solicitação da Comissão de Fiscalização Financeira e Controle (CFFC) da Câmara dos Deputado pela qual é requerido ao Tribunal de Contas da União a realização de “ato de fiscalização e controle sobre o desvio de verbas federais da saúde indígena do Estado do Acre”, aludindo ao resultado preliminar de apurações efetuadas pela Polícia Federal, em conjunto com o Ministério da Transparência e Controladoria-Geral da União, no âmbito da Operação Abaçaí;
	Considerando que a referida solicitação estava sendo examinada no TC-Processo 015.799/2018-2, fiscalização também decorrente de Solicitação do Congresso Nacional (solicitação original neste Processo TC-Processo 011.243/2018-0) formulada por meio do Ofício 4/2018/CFFC-P, de 4/4/2018, expediente pelo qual o Exmo. Sr. Deputado Federal Roberto de Lucena, Presidente da Comissão de Fiscalização Financeira e Controle (CFFC) da Câmara dos Deputados, encaminhou a Proposta de Fiscalização e Controle (PFC) 126/2017, de 8/8/2017;
	Considerando que o referido TC-Processo 015.799/2018-2 foi apreciado pelo Plenário na sessão de 3/4/2019, havendo sido prolatado o Acórdão 730/2019;
	Considerando que consta do Acórdão 730/2019, comando expresso dando conta do atendimento integral da presente solicitação por intermédio daquele feito:  “9.7. com fundamento no art. 169, inciso III, do Regimento Interno do TCU c/c os arts. 14, inciso IV, e 17, § 1º, inciso II, da Resolução TCU 215/2008, considerar integralmente atendida a Solicitação do Congresso Nacional objeto do TC Processo 011.243/2018-0, dando-se ciência desta deliberação à Comissão de Fiscalização Financeira e Controle da Câmara dos Deputados e ao Deputado Léo de Brito, em atenção ao Ofício nº 4/2018/CFFC-P, de 4/4/2018, alusivo à Proposta de Fiscalização e Controle 126/2017, de autoria do ilustre parlamenta”;
	Considerando que, apesar do disposto no art. 143, §4, inciso III, do Regimento Interno/TCU, a solicitação já foi atendida integralmente quando do julgamento do TC-Processo 015.799/2018-2, apreciado pelo Plenário na sessão de 3/4/2019, havendo sido prolatado o Acórdão 730/2019;
	Considerando que o Acórdão 730/2019 determina o arquivamento deste feito, uma vez que foi cumprido o objeto para o qual foi constituído;
	Os Ministros do Tribunal de Contas da União, quanto ao processo a seguir relacionado, ACORDAM, por unanimidade, com fulcro no art. 143, do Regimento Interno/TCU e ante as razões expostas pelo Relator em arquivar o presente processo, uma vez que foi cumprido o objeto para o qual foi constituído.
1. Processo TC-Processo 011.243/2018-0 (SOLICITAÇÃO DO CONGRESSO NACIONAL) 
	1.1. Responsável: Taiane Belarmino dos Santos (XXX.351.182-XX) 
	1.2. Interessado: Congresso Nacional (vinculador) () 
	1.3. Órgão/Entidade: Distrito Sanitário Especial Indígena Alto Rio Purus
	1.4. Relator: Ministro Augusto Nardes
	1.5. Representante do Ministério Público: não atuou
	1.6. Unidade Técnica: Secretaria do TCU no Estado do Acre (Sec-AC) .
	1.7. Representação legal: não há.
	1.8. Determinações/Recomendações/Orientações: não há.

AUGUSTO NARDES

não há.

Não atuou

SOLICITAÇÃO DO CONGRESSO NACIONAL (SCN)

Secretaria do TCU no Estado do Acre (Sec-AC).